【裁判字號】    96,易,4025
【裁判日期】    970918
【裁判案由】    賭博
【裁判全文】
臺灣高雄地方法院刑事判決              96年度易字第4025號
公  訴  人  臺灣高雄地方法院檢察署檢察官
被      告  丁○○
            丙○
            庚○○
上  一  人
選任辯護人  吳賢明律師
            王進勝律師
            黃淑芬律師
被      告  甲○○
            戊○○
上  一  人
選任辯護人  陳正達律師
            許惠珠律師
被      告  己○○
上列被告因賭博案件，經檢察官提起公訴（96年度偵字第16257
、16624、24478、24480號），本院以簡式審判程序判決如下：
    主  文
丁○○、丙○、甲○○、戊○○共同犯賭博罪，丁○○、戊○○
各處罰金新台幣參萬元，丙○、甲○○各處罰金新台幣貳萬元，
如易服勞役，均以新台幣壹仟元折算壹日。扣案附表（一）編號
1 至3 、5 至7 所示之物及附表（三）編號7 所示之0000000000
號行動電話壹支，均沒收。
庚○○犯賭博罪，處罰金新台幣壹萬元，如易服勞役，以新台幣
壹仟元折算壹日，減為罰金新台幣伍仟元，如易服勞役，以新台
幣壹仟元折算壹日；又共同犯賭博罪，處罰金新台幣壹萬元，如
易服勞役，以新台幣壹仟元折算壹日，減為罰金新台幣伍仟元，
如易服勞役，以新台幣壹仟元折算壹日；應執行罰金新台幣玖仟
元，如易服勞役，以新台幣壹仟元折算壹日。
己○○犯賭博罪，處罰金新台幣壹萬元，如易服勞役，以新台幣
壹仟元折算壹日，減為罰金新台幣伍仟元，如易服勞役，以新台
幣壹仟元折算壹日。
    事實及理由
一、犯罪事實：
（一）戊○○及其子丁○○、丙○、甲○○及經營簽賭網站之不
      詳姓名成年人士數人，共同基於賭博之犯意聯絡，自95年
      間某日起，由戊○○負責出資新台幣（下同）750 萬元，
      供丁○○加入上游簽賭網站從事運動競賽之簽賭，丁○○
      則負責經營管理及招募賭客，並在其位於高雄巿前鎮區○○○街5 號住處內，以「B 博士運動網」、「全球運動網
      」、「！0 ！運動網」、「SPORT 養生館」等簽賭網站，
      作為公眾得出入之賭博場所，利用網路或電話方式，接受
      黃文仕、張秀蘭、呂受津（以上3 人由檢察官另案偵辦）
      、庚○○、「志哥」、己○○（詳下述）及其他不特定賭
      客下單簽注；丙○、甲○○則分別提供所有兆豐商業銀行
      （下稱兆豐銀行）新興分行00000000000 號、三多分行00
      000000000 號之帳戶予丁○○，作為丁○○與賭客間匯兌
      賭博帳款之用，並負責處理賭客下注、記帳、對帳及匯款
      等事宜。賭博方法係以中華職棒或美國職棒當日2 隊比賽
      之勝負及比分定其輸贏，賭客下注每注1 萬元，若簽中勝
      隊，可依約定之賠率，獲得倍數不等之彩金，若未簽中，
      則必須繳交所下注之賭金，每週彙整一次，由丁○○自行
      或指示丙○、甲○○將彩金匯至賭客所指定之帳戶，或由
      賭客將賭金匯至上開丙○、甲○○於兆豐銀行之帳戶內，
      以此方式與不特定賭客對賭，而輸贏金額之10％係由丁○○負擔或取得，餘由上游簽賭網站經營者負擔或取得。嗣
      經法務部調查局高雄巿調查處於96年6 月1 日，持搜索票
      至上開丁○○住處、高雄巿三民區○○○路98號27樓戊○○住處、高雄巿三民區○○○路845 號「陽信當舖」（戊○○所經營，並僱用丙○、甲○○擔任當舖員工）等處搜
      索，並扣得附表所示客戶對帳資料、光碟、隨身碟、簽賭
      資料、行動電話等物。
（二）庚○○基於賭博之犯意，分別：(1)自95年4 月前之某日起
      至96年3 月間某日止，加入上開丁○○參與經營之簽賭網
      站成為會員，以在網站上登錄會員帳號、密碼後，自行下
      注之方式，或以所持用之0000000000號行動電話撥打丁○○所持用之0000000000號行動電話，指明欲下注之比賽項
      目、隊伍及下注金額，再由丁○○依指示在上開網站為其
      下注之方式，在上開公眾得出入之賭博網站，依前揭（一
      ）所述之賭博方法，多次簽賭中華職棒或美國職棒等運動
      競賽而賭博財物。(2)自96年初某日起至同年3 月間某日止
      ，另與姓名年籍不詳之成年男子「志哥」，共同基於賭博
      之犯意聯絡，由「志哥」以上開方式多次與丁○○對賭，
      其則聽從「志哥」指示，負責以上開所持用之行動電話與
      丁○○聯繫，處理簽賭輸贏之對帳事宜。
（三）己○○基於賭博之犯意，自96年1 月間某日起至同年4 月
      上旬某日止，加入上開丁○○參與經營之簽賭網站成為會
      員，以在網站上登錄會員帳號、密碼後，自行下注之方式
      ，或以所持用之0000000000號行動電話撥打丁○○所持用
      之0000000000號行動電話，指明欲下注之比賽項目、隊伍
      及下注金額，再由丁○○依指示在上開網站為其下注之方
      式，在上開公眾得出入之賭博網站，依前揭（一）所述之
      賭博方法，多次簽賭中華職棒或美國職棒等運動競賽而賭
      博財物。
二、被告戊○○、丁○○、丙○、甲○○、庚○○、己○○所犯
    ，均係死刑、無期徒刑、最輕本刑為3 年以上有期徒刑以外
    之罪，渠等於準備程序中就被訴事實為有罪之陳述，經本院
    告知簡式審判程序之旨，並聽取渠等與公訴人、辯護人之意
    見後，爰裁定進行審判程序。
三、上開犯罪事實，有下列證據足資證明：
（一）被告戊○○、丁○○、丙○、甲○○、庚○○、己○○於
      本院審理時之自白，核與下列事證相符，足認渠等之自白
      應係真實可採。
（二）證人即賭客黃文仕、張秀蘭、呂受津於調查及偵訊中，就
      各自簽賭情形、輸贏計算方法、結帳方式、匯款細節等情
      ，業已證述明確。
（三）被告戊○○等6 人相互間之通訊監察譯文，證人黃文仕、
      張秀蘭、呂受津及其他賭客與被告丁○○間之通訊監察譯
      文。
（四）被告丙○、甲○○分別於兆豐銀行新興分行00000000000
      號、三多分行00000000000 號帳戶之歷史交易明細表各1
      份。
（五）被告庚○○於新光商業銀行之0000000000000 號帳戶存摺
      影本1 份，其內有被告丙○將彩金匯入該帳戶之記錄。
（六）扣案附表（一）編號1 至3 、5 至7 所示之物，業經被告
      丁○○自承為其所有，供本件賭博犯行所用；附表（三）
      編號7 所示之0000000000號行動電話1 支，業據被告丙○
      坦承為其所有，供聯絡簽賭所用。
四、論罪科刑
（一）按所謂賭博場所，只要有一定之場所供人賭博財物即可，
      不以現實上之一定空間場地為限，以現今電腦科技發達之
      情況，亦包括無形之空間；準此，網際網路乃不特定人得
      以共見共聞之公共資訊傳輸場所，為一虛擬空間，在賭博
      網站上下注簽賭，堪認該當刑法第266 條第1 項前段「在
      公眾得出入之場所賭博財物」之構成要件。是核被告戊○○、丁○○、丙○、甲○○、庚○○、己○○所為，均係
      犯刑法第266 條第1 項前段之賭博罪。被告戊○○、丁○○、丙○、甲○○與不詳姓名之上游簽賭網站經營者，就
      犯罪事實（一）所載之賭博犯行，被告庚○○與「志哥」
      就犯罪事實（二）之(2)所載之賭博犯行，有犯意聯絡及行
      為分擔，為共同正犯。被告戊○○出資，被告丙○、甲○○提供帳戶並處理下注、匯款等事宜，由丁○○出面經營
      簽賭網站，依中華職棒或美國職棒固定賽事之比賽結果，
      持續、密集與不特定賭客對賭，本質上即具有反覆、延續
      性行為之特徵；被告庚○○、己○○加入賭博網站會員，
      多次向被告丁○○簽賭，被告庚○○另與「志哥」多次向
      被告丁○○簽賭，亦有於職棒運動之球季、賽程時間內，
      依附球隊於球季內之戰績表現、比賽結果等因素，持續反
      覆簽賭之行為特質，均屬學理上所稱之「集合犯」，應論
      以一罪。被告庚○○就犯罪事實（二）之(1)、(2)部分，業
      於本院供稱：「志哥」與我自己簽賭的部分是分開的等語
      ，足認犯意各別，行為獨立，應予分論併罰。
（二）爰審酌被告戊○○出資供被告丁○○經營簽賭網站，與不
      特定賭客對賭，助長社會賭風及僥倖心理，所為實屬可議
      ；被告丙○、甲○○提供帳戶供被告丁○○使用，並處理
      賭客下注、對漲、匯款等事宜，所為亦無可取，惟可非難
      性較諸被告丁○○輕微，且無何前科紀錄，有渠等之前案
      紀錄表在卷；被告鍾俊傑、己○○多次簽賭職棒比賽，行
      為亦屬不當，暨被告6 人犯後均坦承犯行，態度甚佳等一
      切情狀，分別量處如主文所示之刑，並諭知如主文所示之
      易服勞役折算標準，以資懲儆。被告戊○○、丁○○、丙○、甲○○之行為時間，係自95年間某日起至96年6 月1
      日被搜索查獲時止，已跨越中華民國九十六年罪犯減刑條
      例第2 條所定「96年4 月24日」之基準日，不符減刑條件
      ，無從獲得減刑寬典；被告庚○○所為2 次賭博犯行，行
      為終了時間均係96年3 月間某日，被告己○○犯行終了時
      間係96年4 月上旬某日，均在96年4 月24日之前，核符減
      刑條件，爰均併依上開減刑條例第2 條第1 項第3 款之規
      定，各減其宣告刑，並均諭知易服勞役之折算標準，暨就
      被告庚○○部分，定其應執行之刑。
（三）扣案如附表（一）編號1 至3 、5 至7 所示之物，為被告
      丁○○所有，同表（三）編號7 所示之0000000000號行動
      電話1 支，為被告丙○所有，且均供本件犯罪所用，業據
      其2 人於本院陳明在卷，基於共犯責任一體原則，爰依刑
      法第38條第1 項第2 款規定，宣告沒收之。至附表所示其
      餘扣案物，雖各為被告丁○○、戊○○、丙○所有（詳如
      附表所載），惟渠等均否認供或預備供犯罪之用，檢察官
      復未舉出任何證據證明該等扣案物與本案賭博犯行有何關
      連，本院自無從為沒收之諭知，附此敘明。
五、不另為無罪之諭知
    公訴意旨雖認被告戊○○、丁○○、丙○、甲○○等人另共
    同涉犯刑法第268 條前、後段之意圖營利供給賭博場所罪、
    聚眾賭博罪，然該條之罪，須以行為人有營利之意圖，進而
    提供賭博場所或聚眾賭博，且其營利之來源必須附麗於提供
    賭博場所或聚眾賭博之行為，如抽頭、收取佣金或手續費等
    等，方能以該罪論擬，倘獲利之來源係取決於賭博本身之輸
    贏，即仰賴賭博之射倖性，自與該條之構成要件有間，應僅
    成立賭博罪。經查：被告丁○○加入上游簽賭網站，以該網
    站作為賭博平台，依前揭所述之賭博方法與不特定賭客對賭
    ，輸贏金額之10％由被告丁○○負擔或取得，餘由上游簽賭
    網站經營者負擔或取得，獲利來源係取決職棒比賽結果不確
    定之射倖性，並無抽佣之營利行為等情，業據被告丁○○於
    本院供陳甚明；公訴意旨雖泛稱上開被告丁○○等人意圖營
    利云云，惟未載具體明渠等之營利內容，遍閱全卷，亦欠缺
    相關事證資料，公訴人亦未舉出任何證據證明被告丁○○等
    人之營利方式，本院自無從以被告丁○○等人客觀上提供簽
    賭網站作為賭博場所及聚眾賭博之行為，逕以推論渠等主觀
    上之營利意圖，依上開說明，尚難以刑法第268 條之罪相繩
    ，惟公訴意旨認此部分若成立犯罪，與渠等上開賭博犯行有
    想像競合犯之裁判上一罪關係，爰不另為無罪之諭知。
據上論斷，應依刑事訴訟法第299 條第1 項前段、第273 條之1
第1 項、第310 條之2 、第454 條第1 項，刑法第28條、第266
條第1 項前段、第42條第3 項、第51條第7 款、第38條第1 項第
2 款，刑法施行法第1 條之1 ，中華民國九十六年罪犯減刑條例
第2 條第1 項第3 款、第7 條，判決如主文。
本案經檢察官乙○○到庭執行職務。
中    華    民    國    97    年    9     月    18    日
                  刑事第十六庭  法  官  周宛瑩
以上正本證明與原本無異。
如不服本判決，應於判決送達後10日內，向本院提出上訴狀。
中    華    民    國    97    年    9     月    19    日
                                書記官  彭帥雄
附表：
┌───────────────────────────┐
│（一）查扣地點：高雄市前鎮區○○○街5 號              │
│      查扣物所有人：丁○○                            │
├──┬─────────┬──────────────┤
│編號│扣押物名稱        │數量                        │
├──┼─────────┼──────────────┤
│1   │客戶對帳資料      │7 張                        │
├──┼─────────┼──────────────┤
│2   │客戶及電話資料    │1 張                        │
│    │                  │                            │
├──┼─────────┼──────────────┤
│3   │行動電話          │2 支（號碼：0000000000號、  │
│    │                  │0000000000號）              │
├──┼─────────┼──────────────┤
│4   │現金              │23萬4800元                  │
├──┼─────────┼──────────────┤
│5   │光碟片            │2 片                        │
├──┼─────────┼──────────────┤
│6   │隨身碟            │1 支                        │
├──┼─────────┼──────────────┤
│7   │簽賭資料          │1 張                        │
├──┴─────────┴──────────────┤
│（二）查扣地點：高雄巿三民區○○○路98號27樓          │
│      查扣物所有人：戊○○                            │
├──┬─────────┬──────────────┤
│編號│扣押物名稱        │數量                        │
├──┼─────────┼──────────────┤
│1   │現金              │10萬元                      │
├──┼─────────┼──────────────┤
│2   │電腦主機          │1 台                        │
├──┼─────────┼──────────────┤
│3   │電腦螢幕          │1 台                        │
├──┼─────────┼──────────────┤
│4   │電腦鍵盤          │1 台                        │
├──┼─────────┼──────────────┤
│5   │網路連接器        │1 台                        │
├──┼─────────┼──────────────┤
│6   │無線IP分享器      │1 台                        │
├──┼─────────┼──────────────┤
│7   │台灣銀行支票簿    │1 本                        │
├──┼─────────┼──────────────┤
│8   │台北巿第九信用合作│1 本                        │
│    │社支票簿          │                            │
├──┼─────────┼──────────────┤
│9   │銀行存摺          │2 本                        │
├──┼─────────┼──────────────┤
│10  │支票              │5 張                        │
├──┼─────────┼──────────────┤
│11  │電話薄            │1 本                        │
├──┼─────────┼──────────────┤
│12  │日曆本            │1 本                        │
├──┼─────────┼──────────────┤
│13  │名片              │51張                        │
├──┴─────────┴──────────────┤
│（三）查扣地點：高雄巿三民區○○○路845 號「陽信當舖」│
│      查扣物所有人：除編號7 為丙○所有外，餘皆為戊○○│
│      所有                                            │
├──┬─────────┬──────────────┤
│編號│扣押物名稱        │數量                        │
├──┼─────────┼──────────────┤
│1   │陽信當舖電腦歷史網│1 張                        │
│    │頁紀錄            │                            │
├──┼─────────┼──────────────┤
│2   │陽信當舖垃圾筒內遭│1 張                        │
│    │撕毀之簽賭單      │                            │
├──┼─────────┼──────────────┤
│3   │劉伊靜帳戶存摺    │1 本                        │
├──┼─────────┼──────────────┤
│4   │陽信當舖客戶質押支│1 冊                        │
│    │票文件            │                            │
├──┼─────────┼──────────────┤
│5   │陽信當舖客戶質押支│4 張                        │
│    │票                │                            │
├──┼─────────┼──────────────┤
│6   │現金              │153萬2000元                 │
├──┼─────────┼──────────────┤
│7   │行動電話          │3 支（號碼：0000000000號、  │
│    │                  │0000000000號、0000000000號）│
├──┼─────────┼──────────────┤
│8   │甩棍              │1 支                        │
├──┼─────────┼──────────────┤
│9   │棒球棒            │3 支                        │
├──┼─────────┼──────────────┤
│10  │木棍              │3 支                        │
├──┼─────────┼──────────────┤
│11  │事務機            │1 台                        │
├──┼─────────┼──────────────┤
│12  │電腦主機          │2 台                        │
├──┼─────────┼──────────────┤
│13  │傳真機            │1 台                        │
└──┴─────────┴──────────────┘
附錄論罪法條：
中華民國刑法第266條
（普通賭博罪與沒收物）
在公共場所或公眾得出入之場所賭博財物者，處 1 千元以下罰金
。但以供人暫時娛樂之物為賭者，不在此限。
當場賭博之器具與在賭檯或兌換籌碼處之財物，不問屬於犯人與
否，沒收之。


司法院資訊處製作；財團法人民間司法改革基金會備份。
